# 股份支付的一点疑问

提问人：慕容小 钻 时间：2023-03-12 20:54:35
关于股份支付的一点疑问，我们公司是属于第一种，子公司接受服务，母公司使用自己的权益工具结算。但是，创业型公司子公司的人员签约主体不稳定，会根据公司安排，更换签约主体，有的会换签到其他子公司，有的会转到母公司。我理解的就是按月看在哪个公司服务，就计入哪个公司主体下，所以就会出现某人在A子公司有股份支付的金额，在母公司也会有。
我在想，假如在某人在子公司计入的股份支付金额是 100 万，母公司是 200 万，那么如果子公司注销的话，母公司做处置长投，处置后合并股份支付数金额就成了 200 万，少了 100 万，与整体的 300 万就会差异这部分，是怎么处理呢，在母公司补回来？
求指点。。

回答人：chenyiwei
子公司在被处置之前的期间，其利润表仍需纳入母公司的合并报表范围，因此激励对象在子公司任职期间的股份支付费用都会在母公司合并报表中体现，不受该子公司后续处置或注销的影响。